臺灣臺中地方法院刑事判決　　　　　 100年度交易字第1037號
公　訴　人　臺灣臺中地方法院檢察署檢察官
被　　　告　張銘郁
上列被告因過失傷害案件，經檢察官提起公訴（100 年度偵字第
20850 號），被告於本院準備程序中就被訴事實為有罪之陳述，
經本院告知簡式審判程序意旨，並聽取當事人之意見，經合議庭
評議後裁定由受命法官獨任改行簡式審判程序審理，判決如下：
    主    文
張銘郁過失傷害人致重傷，處有期徒刑陸月，如易科罰金，以新
臺幣壹仟元折算壹日。
    犯罪事實及理由
一、犯罪事實:本件犯罪事實及證據部份，除證據部份外，餘均
    引用檢察官起訴書之記載如附件。
二、證據名稱:
(一)、被告張銘郁於偵查中及本院準備程序、審理時之自白。
(二)、證人即代行告訴人張晉瀛於偵查中之證述。
(三)、臺中市警察局( 現改制為臺中市政府警察局，下同) 第一分
    局道路交通事故調查報告表(一)(二)影本、臺中市警察局第一分
    局道路交通事故現場圖影本、臺中市○○○道路交通事故談
    話紀錄表影本3 份、交通事故補充資料表影本、臺中市○○
    ○○○道路交通事故肇事人自首情形紀錄表、臺中市○○○
    ○○道路交通事故初步分析研判表影本、行政院衛生署臺中
    醫院100 年6 月2 日診斷證明書影本及該院100 年8 月11日
    中醫歷字第1000008046號函各1 份。
(四)、交通事故現場照片40張、被害人張庭瑋受傷照片3張。
(五)、臺灣高等法院被告前案紀錄表1份。
三、上揭犯罪事實，業據被告張銘郁於偵查中及本院準備程序、
    審理時均供承不諱，核與證人即代行告訴人張晉瀛於偵查中
    證述情節相符，並有臺中市警察局第一分局道路交通事故調
    查報告表(一)(二)影本、臺中市警察局第一分局道路交通事故現
    場圖影本、臺中市○○○道路交通事故談話紀錄表影本3 份
    、交通事故補充資料表影本、臺中市○○○○○道路交通事
    故肇事人自首情形紀錄表、臺中市○○○○○道路交通事故
    初步分析研判表影本及行政院衛生署臺中醫院100 年6 月2
    日診斷證明書影本及該院100 年8 月11日中醫歷字第100000
    8046號函各1 份、交通事故現場照片40張、被害人張庭瑋受
    傷照片3 張附卷可憑，足認被告上開自白與事實相符，堪予
    採信。按行車速度，依速限標誌或標線之規定，無速限標誌
    或標線者，行車時速不得超過50公里。但在未劃設車道線、
    行車分向線或分向限制線之道路，或設有快慢車道分隔線之
    慢車道，時速不得超過40公里；汽車行駛時，駕駛人應注意
    車前狀況及兩車併行之間隔，並隨時採取必要之安全措施，
    道路交通安全規則第93條第1 項第1 款及第94條第3 項分別
    定有明文。而依卷附交通事故調查報告表之記載，本件被告
    肇事當時天候晴、日間自然光線、柏油路面乾燥無缺陷、無
    障礙物、視距良好，依被告之智識程度及當時情況，並無不
    能注意之情事，被告竟貿然自臺中市○○區○○路之快車道
    上，以時速60、70公里之速度往柳川西路左彎，致機車失控
    轉向過度而撞擊停放在柳川西路旁之車牌號碼NT-5416 號自
    小客車，被告上開行為自有過失，甚為明確。而被告駕駛機
    車附載之被害人張庭瑋確因被告前揭過失行為，致受有創傷
    性右側顳葉顱內出血、左側顳葉顱內出血、雙側顳頭骨骨折
    、呼吸衰竭等傷害，經送醫救治後，仍有左側肢體僵直、無
    力並無法言語等重傷害，有卷附之行政院衛生署臺中醫院10
    0 年6 月2 日診斷證明書影本1 份，及該院100 年8 月11日
    中醫歷字第1000008046號函在卷可按，是被告之過失行為與
    告訴人所受重傷害間，具有相當因果關係，亦足認定。從而
    ，本件事證已臻明確，被告犯行洵堪認定，應依法論科。
四、核被告張銘郁所為，係犯刑法第284條第1項後段之過失傷害
    致重傷罪。被告無駕駛執照駕車，因而致人受傷，依法應負
    刑事責任，應依道路交通管理處罰條例第86條第1 項之規定
    加重其刑。又被告於車禍發生後留在現場，向前來現場處理
    之臺中市政府警察局交通大隊第一分隊警員邱建瑋坦承肇事
    ，自願接受裁判等情，經被告供承在卷，並有臺中市○○○
    ○○道路交通事故肇事人自首情形紀錄表影本1 份附卷可憑
    ，是被告係對於未發覺之罪自首而受裁判，爰依刑法第62條
    前段之規定，減輕其刑，並與上開加重事由，依法先加後減
    之。爰審酌被告前因違反毒品危害防制條例等案件甫於100
    年10月15日徒刑執行完畢出監( 未構成累犯) ，有臺灣高等
    法院被告前案紀錄表可查，素行非端，其因輕忽交通安全致
    造成本件事故，致被害人張庭瑋受有前述嚴重傷勢，造成被
    害人身心痛苦，且對於被害人家屬造成精神上及經濟上重大
    負擔，並考量被告犯後始終坦承犯行之犯後態度，本案被告
    過失程度及其尚未與被害人家屬達成和解等一切情狀，量處
    如主文所示之刑，並諭知易科罰金之折算標準，以資懲儆。
五、適用之法條:
(一)、刑事訴訟法第273 條之1 第1 項、第299 條第1 項前段、第
    310條之2 、第454 條第2 項。
(二)、刑法第284 條第1 項後段、第62條前段、第41條第1 項前段
    ，道路交通管理處罰條例第86條第1 項，刑法施行法第1條
    之1 第1 項、第2 項前段，判決如主文。
六、本案經檢察官楊朝森到庭執行職務。
七、如不服本判決，應於判決送達後10日內，敘述具體理由向本
    院提出上訴狀。
中    華    民    國    100    年    12    月    26   日
                  刑事第六庭  法  官  李立傑
以上正本證明與原本無異
                              書記官  陳怡臻
中    華    民    國    100    年    12    月    26   日
附錄本案論罪科刑法條：
道路交通管理處罰條例第86條第1項
汽車駕駛人，無駕駛執照駕車、酒醉駕車、吸食毒品或迷幻藥駕
車、行駛人行道或行經行人穿越道不依規定讓行人優先通行，因
而致人受傷或死亡，依法應負刑事責任者，加重其刑至二分之一
。
中華民國刑法第284條
因過失傷害人者，處6 月以下有期徒刑、拘役或5 百元以下罰金
，致重傷者，處1 年以下有期徒刑、拘役或5 百元以下罰金。
從事業務之人，因業務上之過失傷害人者，處1 年以下有期徒刑
、拘役或1 千元以下罰金，致重傷者，處3 年以下有期徒刑、拘
役或2 千元以下罰金。